# 合同权益的转让

提问人：zzh1iin 时间：2017-01-12 19:30:04
请教陈版主： 母公司A先跟第三方签署了股权收购协议，收购一家公司，并先期已经支付了部分意向金。 后来基于业务的需要及集团内部整合，将这个收购主体变更成A的子公司B，由B来进行收购。
请问，在这个过程中，能否理解成母公司A转让了一个收购机会给B？是否过程关联交易？前期支付的意向金，是否可以收取资金成本？
谢谢！

回答人：chenyiwei
收购机会的转让不涉及AB之间经济资源的转移，本身不构成关联交易。但母公司A前期支付的意向金在收购机会转让给B之后就相当于为B提供的资金支持，A可以据此按市场利率向B收取资金占用费。

提问人：zzh1iin 时间：2017-01-13 16:44:59
谢谢陈版的解读。 那如果在这个转让协议中隐含着某项经济利益，是否可以理解为转让了一项购买权呢？

回答人：chenyiwei
如果有特殊背景的（例如这种购买权事实上可以在市场上转让，有公允价值），则可以有不同的考虑。